臺灣士林地方法院交通事件裁定　　　　100年度交聲字第535號
原處分機關　臺北市交通事件裁決所
異　議　人
即受處分人　林東萌
　　　　　　　　　　樓
上列異議人即受處分人因違反道路交通管理處罰條例事件，對於
臺北市交通裁決所中華民國100 年6 月15日北市裁罰字第裁22-Z
00000000號裁決書所為之處分，聲明異議，本院裁定如下：
    主  文
異議駁回。
    理  由
一、原處分意旨略謂：異議人即受處分人林東萌所有車牌號碼80
    19-EN 號自用小客貨車於民國100 年3 月20日上午8 時57分
    許，在國道二號高速公路東向20.3公里處時，跨越槽化線行
    駛，為警錄影採證製單逕行舉發後，經原處分機關認異議人
    有「行駛高速公路未依標線指示行車」之違規事實，乃依道
    路交通管理處罰條例第33條第1 項第13款、第63條第1 項第
    1 款之規定，裁處罰鍰新臺幣（下同）3,000 元，並記違規
    點數1 點等語。
二、聲明異議意旨略以：伊於當日由臺北到大溪掃墓，與家人約
    了10點鐘，為怕錯過交流道，早早就轉到內線，怎可能由外
    線切到內線，此叫「亂入人罪」，且採證照片是在申訴後才
    附上，亦屬模模糊糊，仔細看也不過2 、3 張照片壓到線，
    但壓到線就等同「不依標線行駛」嗎？太嚴了吧！回想起來
    ，當天前方好像有個紙杯似的小空盒子飛向擋風玻璃，可能
    因此失措，晃了一下，因而壓到線，但如此小事就要處罰小
    老百姓嗎？政府不是一直宣示「微罪不舉」嗎？云云。
三、按汽車行駛高速公路及快速公路，其車道之使用，除因交通
    事故及道路施工依臨時或可移動標誌指示或交通勤務警察指
    揮外，應依設置之交通標誌、標線或號誌之規定，高速公路
    及快速公路交通管制規則第8 條第1 項前段定有明文。又汽
    車行駛於高速公路、快速公路或設站管制之道路，不遵使用
    限制、禁止、行車管制及管理事項之管制規則而有未依標誌
    、標線、號誌指示行車之行為者，處汽車駕駛人新臺幣（下
    同）3,000 元以上6,000 元以下罰鍰，並應記違規點數1 點
    ，道路交通管理處罰條例第33條第1 項第13款、第63條第1
    項第1 款分有明文。再依道路交通標誌標線號誌設置規則第
    171 條第1 項前段規定，槽化線，用以引導車輛駕駛人循指
    示之路線行駛，並禁止跨越；劃設於交岔路口、立體交岔之
    匝道口或其他特殊地點。
四、經查：
  (一)按汽車駕駛人之行為有經以科學儀器取得證據資料證明其行
    為違規之情形，當場不能或不宜攔截製單舉發者，得逕行舉
    發；逕行舉發，應記明車輛牌照號碼、車型等可資辨明之資
    料，以汽車所有人為被通知人製單舉發，道路交通管理處罰
    條例第7 條之2 第1 項第7 款、第4 項定有明文。本件舉發
    內容為異議人所有前揭車輛於上開時地，經警以科學儀器錄
    影採證，該車未循減速車道依序進入出口匝道，而由內側車
    道直接跨越槽化線切入減速車道，依上規定，自得逕行舉發
    ，合先說明。
  (二)異議人所有前揭車輛有於前揭時間行經本件舉發違規地點，
    並為警以「跨越槽化線行駛」為由，錄影採證後逕行舉發，
    經原處分機關裁罰如上等情，業據異議人坦認在卷（見本院
    卷第4 頁），並有本件舉發通知單、裁決書、送達證書各1
    紙及採證錄影畫面連續翻拍照片18張（見本院卷第6 至8 、
    12、13頁）在卷可稽。又依卷附採證錄影畫面連續翻拍照片
    ，已確實可見異議人所有車牌號碼8019-EN 號自用小客貨車
    ，未循減速車道依序進入出口匝道，而由內側車道直接跨越
    槽化線切入減速車道之情，且翻拍照片亦無模糊情狀，異議
    人辯稱：早早轉到內線，照片模糊云云，核與採證錄影翻拍
    照片所示內容不符，顯非事實，自無可採。又依高速公路及
    快速公路交通管制規則第18條規定，汽車駛離高速公路及快
    速公路主線車道擬進入交流道、服務區、休息站時，應先駛
    入外側車道，再循減速車道逐漸降低速率行駛之，則異議人
    本應及早進入外側車道並依序行駛，然竟捨此不為，而強行
    自內側車道跨越槽化線以駛離該高速公路出口，其確已明顯
    違反槽化線係用以引導車輛駕駛人循指示之路線行駛，並禁
    止跨越之設置意旨，自有違規，而此攸關高速公路交通秩序
    及用路安全之公共利益，是異議人所辯：也不過壓到線，就
    等同「不依標線行駛」，過於嚴苛云云，殊無可取。再異議
    人雖又辯稱：係紙盒飛過來，因失措晃一下而壓線云云。然
    依卷附採證錄影連續翻拍照片，異議人車輛自內側車道跨越
    槽化線切入出口匝道，車行動線流暢，並未見有何異常情狀
    ，其空言所辯，無從憑認，亦非可採。
五、綜上所述，異議人違規事證明確，原處分機關依上規定裁處
    ，核無違誤。本件聲明異議為無理由，應予駁回。
據上論斷，應依道路交通管理處罰條例第87條第2 項，道路交通
事件處理辦法第18條，裁定如主文。
中    華    民    國   100    年    8     月    26    日
                        交通法庭法  官  李冠宜
以上正本證明與原本無異。
如不服本裁定應於送達後 5日內向本院提出抗告狀。
                                書記官  劉欣怡
中    華    民    國   100    年    8     月    29    日